【裁判字號】    96,上更(一),250
【裁判日期】    970311
【裁判案由】    常業竊盜等
【裁判全文】
臺灣高等法院臺中分院刑事判決     96年度上更（一）字第250號
上  訴  人
即  被  告  未○○
                    現於臺灣臺中看守所羈押中
選任辯護人  何志揚律師
上  訴  人
即  被  告  辰○○
選任辯護人  張志新律師
上  訴  人
即  被  告  天○○
選任辯護人  陳鴻謀律師
上列上訴人等因常業竊盜等案件，不服臺灣臺中地方法院94年度
訴字第987號，中華民國95年6月5日第一審判決（起訴案號：臺
灣臺中地方法院檢察署94年度偵字第20359號、第20411號；併辦
案號：臺灣臺中地方法院檢察署95年度偵字第4622號、第5124號
），提起上訴，經判決後，由最高法院發回更審，本院判決如下
：
    主  文
原判決關於未○○、辰○○、天○○部分均撤銷。
未○○共同以犯竊盜罪為常業，處有期徒刑參年，並應於刑之執
行前令入勞動場所，強制工作參年，附表二所示偽造之車牌、油
壓剪壹支、手持式電鑽壹支及作案工具壹批等物，均沒收。
辰○○共同以犯竊盜罪為常業，處有期徒刑壹年貳月，減為有期
徒刑柒月。附表二編號二所示之油壓剪壹支、手持式電鑽壹支及
作案工具壹批等物，均沒收。
天○○共同以犯竊盜罪為常業，處有期徒刑壹年肆月，減為有期
徒刑捌月。附表二編號二所示之油壓剪壹支、手持式電鑽壹支及
作案工具壹批等物，均沒收。
    事  實
一、緣羅育雄（綽號小羅、眼鏡，另案偵辦）自民國（下同）90
    年9月間起，與Ｂ○○（另案執行中）、許清海（另案偵辦
    ）及其他年籍不詳綽號「阿信」、「阿富」、「阿民」等成
    年男子，共組竊車勒贖、解體贓車集團；未○○（綽號多歲
    人）自93年3、4月間起；何俊興（綽號黑仔，業經判處罪刑
    確定）自94年1月間起；天○○自94年4月間起；洪嘉宏（綽
    號阿宏，現通緝中）自94年8月間起；陳昱餘（綽號鱷魚，
    業經判處罪刑確定）自94年9月間起；辰○○（羅育雄之妻
    ）自94年10月間起，加入羅育雄為首之上開竊車集團。陳昱
    餘、未○○則與羅育雄等人共同基於概括行使偽造特種文書
    （即偽造之車牌）及常業竊盜之犯意聯絡；天○○、辰○○
    則與羅育雄等人共同基於常業竊盜之犯意聯絡，由羅育雄指
    示何俊興、陳昱餘、洪嘉宏、許清海、「阿富」、「阿民」
    、「阿信」等人下手竊車（竊取車輛之時間、地點、犯罪手
    法及被害人，均詳如附表一所示），羅育雄並提供其所偽造
    如附表二編號一所示之車牌經由未○○轉交予何俊興、陳昱
    餘等人，由何俊興、陳昱餘將偽造之車牌懸掛在所竊得之贓
    車上，以逃避警方之追緝，而行使該偽造之車牌，足生損害
    於監理機關對於車牌管理之正確性。
二、羅育雄為藏放、解體贓車，復透過未○○代尋倉庫，並於94
    年 9月30日，由Ｂ○○承租臺中縣龍井鄉○○村○○路編號
    忠和枝121右8號電線桿前之鐵皮屋（下稱蚵寮路鐵皮屋）；
    及於94年10月間，以陳昱餘之名義承租彰化縣伸港鄉○○路
    32號等處所作為倉庫，該集團於何俊興、陳昱餘、洪嘉宏、
    許清海或「阿富」、「阿民」、「阿信」等人竊得車輛後，
    隨即將車交予羅育雄及未○○，而羅育雄、未○○為解體贓
    車，另由未○○於94年10月、11月間，分別僱用王智賢、王
    秋元，在蚵寮路鐵皮屋倉庫負責解體贓車，未○○再將車輛
    解體後之零件運送予Ｂ○○，王秋元、王智賢每解體一台車
    可各得新臺幣（下同）五千元之報酬，而未○○則可得一萬
    元之報酬（王智賢、王秋元均經判處罪刑確定）。
三、羅育雄為能順利銷贓，另向不詳姓名者購得渠等發生車禍事
    故之車輛，並將所收購之事故車輛連同所竊得車輛之解體零
    件交予天○○，由天○○負責維修電機、組裝及烤漆後，再
    由羅育雄將拼裝後之車輛（俗稱AB車）賣出獲利，天○○每
    台車可得二萬元之報酬，而以此方式反覆為之，並以所得之
    報酬供為生活所需之費用；辰○○則於羅育雄出售上開AB車
    時，負責抄寫車籍資料及買賣之價額，並於94年10月間，依
    羅育雄之指示，分別交付十萬元、十二萬元之竊車報酬予陳
    昱餘，辰○○亦以竊車、販售AB車所得之利益作為維持生活
    所需之費用。
四、嗣經警於：(一)94年12月13日15時許，在嘉義縣中埔鄉○○村
    ○○路28號查獲天○○，並在和美村司公11號天○○之老
    家扣得大批羅育雄藏放之贓車解體零件，同日18時許，天○
    ○復帶同警員至嘉義市○○路○段239之4號其所經營之汽車
    修配廠，查扣大批羅育雄藏放之贓車解體零件；(二)94年12月
    13日15時許，在臺中縣潭子鄉○○路○段30號前查獲陳昱餘
    、何俊興，並在懸掛2899－GH號車牌自小客車上，查獲偽造
    之車牌號碼7999－LM、7868－LR、1868－LR號及附表二編號
    二之(二)所示何俊興用以行竊之工具，陳昱餘並於同日18時許
    ，帶同警員前往上開興工路32號之倉庫，查獲懸掛偽造車牌
    號碼2988－JA號等贓車及已遭解體之零件；(三)94年12月13日
    18時許，在臺中市○○○街367號羅育雄之住處查獲洪嘉宏
    ，並扣得洪嘉宏所有持以行竊如附表二編號二之(一)之行竊工
    具；(四)94年12月13日19時25分許，在臺中市○○○街367 號
    查獲辰○○，又扣得大批羅育雄藏放之贓車解體零件及如附
    表二編號二之(三)所示羅育雄所有之行竊工具；(五)94年12月14
    日13時20分許，在臺中縣龍井鄉○○路51巷口查獲未○○，
    警員再偕同未○○，至上開龍社路51巷17號查獲王智賢、王
    秋元，並查扣偽造之0038－LN、8999－HZ號等車牌，於同日
    17時許，警員復帶同王智賢、王秋元至蚵寮路鐵皮屋倉庫，
    查扣大批遭解體之贓車零件。
五、案經臺中縣警察局移送臺灣臺中地方法院檢察署檢察官偵查
    起訴及該署檢察官移送併辦。
    理  由
一、按被告以外之人於偵查中向檢察官所為之陳述，除顯有不可
    信之情況者外，得為證據。是否「顯有不可信之情況」，係
    由法院依該偵查中陳述之外部情況以為判斷。查證人陳昱餘
    、洪嘉宏、何俊興於偵查中，經檢察官諭知證人具結之義務
    及偽證之處罰並命朗讀結文具結後，以證人之身分完整、連
    續陳述本案之經過，已足以擔保其陳述之真實性，檢察官就
    上開偵查訊問之實施，並無任何違反相關規定之瑕疵，證人
    陳昱餘、洪嘉宏、何俊興於偵訊時之證詞並無「顯有不可信
    之情況」，應認具證據能力。
二、訊據被告未○○固坦承有在上開蚵寮路鐵皮屋倉庫搬運解體
    之贓車零件，然否認有參與竊盜、行使偽造特種文書之犯行
    ，辯稱：依卷附蚵寮路鐵皮屋倉庫之租賃契約書所載，該倉
    庫係於94年10月1日，始由Ｂ○○出面承租，且同案被告等
    人亦無人供述伊有參與竊車、行使偽造特種文書之行為，故
    縱使伊有參與搬運、處理贓車，亦係94年10月以後的事，且
    參與處理之贓車亦僅十餘輛，而伊之前並無任何前科紀錄，
    參與處理之贓車數量不多，所造成之損害並非鉅大，並無犯
    罪之習慣，自無宣告強制工作之必要云云；另訊據被告辰○
    ○、天○○亦均矢口否認有何上開犯行，被告辰○○辯稱：
    伊於原審雖曾表示認罪，惟認罪之內容係坦承伊曾受羅育雄
    之指示將款項交予同案被告陳昱餘、曾幫羅育雄抄寫部分車
    輛買賣盈餘之資料及於94年12月13日受羅育雄所託，將其交
    代之汽車電腦暨其他零件搬至伊所有之自小客車上，伊並未
    就竊盜部分為認罪之意思表示，陳昱餘雖曾指稱伊為竊車勒
    贖集團之成員，負責文書處理及車輛過戶之事宜，然陳昱餘
    並未指稱伊有參與竊車之行為，而陳昱餘所稱之文書處理，
    應即係伊所坦承幫羅育雄抄寫部分車輛買賣盈餘之資料，至
    陳昱餘所稱之車輛過戶一事，更屬子虛烏有，蓋贓車並無法
    辦理過戶，而卷附之汽車買賣合約書，伊則從未見過，本案
    不能以伊明知羅育雄等人為竊車集團之成員、伊所抄寫者係
    贓車資料、或曾受羅育雄之指示交錢給陳昱餘、甚或伊係羅
    育雄之配偶，即推論伊亦為竊車勒贖集團之成員云云；被告
    天○○則辯稱：伊本身係經營汽車修配廠，本案純因羅育雄
    為伊胞兄，伊才於94年4月、10月間，同意幫羅育雄組裝其
    所交付之二台賓士車，伊未曾參與竊車之行為，縱伊主觀上
    知悉所組裝者可能係贓車，亦僅成立刑法第349條第1項之收
    受贓物罪，要與常業竊盜等罪無涉，又伊雖於原審曾表示認
    罪，然認罪之內容僅承認有幫羅育雄所竊取的贓車加以組裝
    、維修電機，並將車輛烤漆，除此之外並未就竊盜為認罪之
    意思表示云云。惟查：
  (一)被告未○○確有上開犯行，業據其於偵查中供稱：「我自93
    年3、4月間起，參與羅育雄等人的竊車集團。陳昱餘（鱷魚
    ）、羅育雄（小羅）、洪嘉宏（阿宏）、何俊興（黑仔）竊
    車後，開到我的住所臺中縣龍井鄉○○路51巷17號，有時開
    到臺中縣龍井鄉附近的全家超商給我，我再開到彰化縣和美
    鎮『全興工業區』的倉庫（即上開興工路32號）或臺中縣龍
    井鄉的解體廠（即上開蚵寮路鐵皮屋倉庫）放置，再由王秋
    元、王智賢解體車子，他們拆解下來的零件裝好後，我再運
    到臺中監理所附近交給『阿福』。何俊興、鱷魚、洪嘉宏、
    羅育雄交車給我時，我都知道是贓車。警方在臺中縣龍井鄉
    解體廠內所查獲的汽車零件，都是我們所解體的」（見偵字
    第20411號卷第126至128頁）；於警詢供稱：「『阿賢』（
    即王智賢）、『阿元』（即王秋元）每將一部贓車拆解後，
    分得一萬元（即每人各得五千元），我也分得一萬元」等語
    （見偵字第20411號卷第7頁）。而證人王智賢、王秋元確係
    受僱於被告未○○，負責在蚵寮路鐵皮屋解體贓車等情，亦
    據證人王智賢於本院前審審理時證稱：伊自94年10月間，即
    受僱於未○○，在蚵寮路鐵皮屋拆解車子，每拆解一台車，
    未○○即給付伊五千元，直到遭警方查獲時，總共拆解十一
    台車子，伊先在該鐵皮屋拆解車子，王秋元自同年11月間，
    才到該鐵皮屋來拆解車子等語（見本院上訴卷(二)第192、193
    頁）；證人王秋元證稱：伊於94年11月間，受僱於未○○，
    在蚵寮路鐵皮屋從事拆車的工作，伊與王智賢每拆解一台車
    ，各得五千元等語在卷（見本院上訴卷(三)第20頁）。
  (二)同案被告陳昱餘於偵查中供稱：「我於94年9月決定加入竊
    車，同年10月起開始竊車。我幫何俊興開車，由何俊興到洗
    車廠偷換被害人鑰匙，及到被害人家，以自備鑰匙、持美工
    刀割壞被害人家紗窗進入被害人家中偷車子鑰匙，再開走被
    害人車子，我在外面把風。我與洪嘉宏去竊車，是由洪嘉宏
    持鐵鉗夾被害人車子的車門手把，打開車門後進入發動開走
    車子，我們都竊取雙Ｂ車，集團成員有伊、何俊興、洪嘉宏
    、羅育雄、天○○、未○○、辰○○。我竊得每台車約可分
    得四、五萬元的代價」（見偵字第20359號卷(二)第42、43 頁
    ）、「在2899－GH號自用小客車上被查獲之7999－LG（應係
    7999－LM）號、7868－LR、1866（應係1868）－LR號等車牌
    均係偽造的，該六面偽造之車牌是我去未○○那裡拿的，我
    們向未○○拿偽造車牌之用途，是竊車時要更換的，我們將
    所竊得的車子車牌卸下，再換上偽造車牌，以避免警方查緝
    」等語（見偵字第20359號卷(二)第283、284頁）。
  (三)證人何俊興於偵查中證稱：伊於94年1月初起參與竊車集團
    ，陳昱餘負責竊車，伊竊取的車都交給陳昱餘，陳昱餘再交
    給未○○等語（見偵字第20359號卷(一)第371、372頁）；證
    人洪嘉宏於偵查中證稱：伊於94年8月間，開始參與竊車，
    陳昱餘大都與何俊興去竊車等語（見偵字第20359號卷(一)第
    368頁）。
  (四)被告天○○自94年4月間起，即負責為羅育雄維修、組裝AB
    車等情，亦據其於警詢供稱：「（何謂AB車？）所謂AB車，
    就是購買車禍事故車後，以其事故車之合法車籍來源，再以
    贓車之零件借屍還魂成一部完整車輛」、「（你於何時開始
    組裝AB車？係受何人委託？代價為何？）我於94年4月間開
    始，受我哥羅育雄〈委託〉以組裝每台AB車、新臺幣四萬元
    之代價組裝AB車」、「（你迄今共組裝過幾台AB車？何時？
    何車型？車牌為何？組裝一台時間多久？）我於94年4月組
    裝一台BMW－X5的AB車，94年10月組裝一台BENZ－E320的AB
    車，總共組裝過二台。組裝前均無車牌號碼，每台均一個月
    的時間組裝完成」（見偵字第20359號卷(一)第169頁）；於偵
    查中供稱：「（羅育雄開車到你的修理場為何事？）羅育雄
    讓吊車將車載到我的修理場，要我組裝、烤漆、電機，成為
    一台AB車」、「（羅育雄要你為上述行為，你有無懷疑車子
    有問題？）有，我有懷疑車是偷的」、「（羅育雄給你代價
    ？）一台四萬元」、「（在嘉義縣中埔鄉和睦村司公，查
    獲的贓物是何人的？）羅育雄的，我從94年4月與羅育雄接
    觸時，知道他有從事竊盜、擄車勒贖行為，我幫他組裝、烤
    漆第一台時，我就知道是贓車，因我欠錢，又在94年10月幫
    他再組裝、烤漆、維修電機一台車，當時我都知道我組裝的
    都是贓物，我收到東西時，都知道是贓物」、「我只負責組
    裝車子，我組裝好後，羅育雄會來牽走」等語（見偵字第
    20359號卷(一)第249至250頁）。核與同案被告陳昱餘於偵查
    中證稱：天○○負責修理車子、電機及烤漆等語（見偵字第
    20359號卷(二)第283頁）相符。
  (五)被告辰○○則負責為羅育雄抄寫AB車的車籍資料及買賣之價
    額，並依羅育雄之指示，分別交付十萬元、十二萬元之竊車
    報酬予同案被告陳昱餘等情，亦據其於警詢供稱：「（你是
    否知道你先生羅育雄等人組織該汽車竊盜集團？）我知情，
    我於94年10月間，才知道我先生羅育雄等人組織該汽車竊盜
    集團」、「（集團當中誰直接受羅育雄指揮行事？）陳昱餘
    （綽號鱷魚）就住在我家，聽我先生羅育雄指揮辦事」（見
    偵字第20359號卷(二)第91、92頁）；於偵查中供稱：「（陳
    昱餘交車給羅育雄後，你曾否交錢給陳昱餘？）有，交二次
    ，一次十萬元、一次十二萬元，當時羅育雄在大陸」、「（
    羅育雄、你都知悉車子是洪嘉宏、陳昱餘、何俊興所竊的？
    ）是」、「（知悉彰化有一處放置贓車的倉庫？）知道」（
    見偵字第20359號卷(二)第48、49頁）；於原審供稱：「（是
    否知道你先生羅育雄是竊盜集團的一份子？）我是知道我先
    生是竊盜集團的一份子」、「（你是否負責本案竊盜的文書
    處理？）我先生告訴我賣車多少錢叫我拿給他，我有幫他抄
    寫車籍資料，我知道我先生給我的車籍資料都是偷竊而來的
    贓車」、「（本案你是否認罪？）我認罪，我認罪的內容是
    我知道我先生是竊盜集團，然後我幫他處理的資料都是贓車
    的資料」等語（見原審卷第28至30頁）；核與證人即同案被
    告陳昱餘於偵查中證稱：「（竊車集團成員？）我、何俊興
    、洪嘉宏、羅育雄、天○○、未○○、辰○○」、「（辰○
    ○曾否交錢給你？）有，她曾交二次錢給我，當時羅育雄在
    大陸，辰○○交給我的錢是我竊車交羅育雄的代價」等語（
    見偵字第20359號卷(二)第43、44頁）相符。
  (六)又何俊興確有於附表一編號１所示之時、地與許清海，於附
    表一編號２、３、、、所示之時、地自行，於附表一
    編號４、５、６、７、所示之時、地與同案被告陳昱餘，
    於附表一編號８、所示時、地與綽號「阿富」，於附表一
    編號所示之時、地與同案被告陳昱餘、洪嘉宏；而洪嘉宏
    亦於附表一編號９、所示時、地與綽號「阿民」、「阿信
    」，於附表一編號１０、所示之時、地與同案被告陳昱餘，
    於附表一編號所示之時、地與綽號「阿信」等人竊取被害
    人之自小客車等情，亦據何俊興、洪嘉宏於警詢中分別證述
    在卷；而附表一所示之被害人寅○○、壬○○、丑○○○、
    己○○、乙○○、午○○○、卯○○、巳○○、辛○○、酉
    ○○、子○○、丁○○、申○○○、庚○○、玄○○、癸○
    ○、甲○○等人確有於附表一所示之時間失竊渠等所有之自
    小客車等情，業據渠等於本院證述綦詳，而其他未到案之被
    害人李金河、丙○○、戌○○三人，被告已表明無庸再為傳
    訊，其辯護人亦對上開被害人警訊筆錄請求本院自行斟酌（
    見本院更(一)卷第156頁反面、第157頁），本院參之被害人警
    訊中陳述自己車輛失竊之經過，係以實際之經歷為基礎，且
    有車輛竊盜、車牌失竊資料個別查詢報表－查詢車輛認可資
    料、車輛車牌失竊作業－查獲車輛認可資料、贓物認領保管
    單、臺中縣警察局車輛協尋車牌遺失（尋獲）電腦輸入單附
    卷可證。而附表二所示之車牌經送鑑定結果：「(1)字與真牌
    不相符；(2)底色漆與真牌不相符；(3)四周Ｒ角與真牌不相符
    ；(4)四孔洞毛頭與真牌不相符」，確屬偽造之車牌等情，亦
    有鎂有限公司95年3月14日鎂牌鑑字第95031401號鑑定報
    告附卷可查（見本院上訴卷(二)第2、3頁）。且警方又在嘉義
    縣中埔鄉和美村司公11號被告天○○之老家及嘉義市○○
    路○段239之4號被告天○○所經營之汽車修配廠，查扣大批
    羅育雄藏放之贓車解體零件；在臺中縣潭子鄉○○路○段30
    號前查獲同案被告陳昱餘、何俊興，並在懸掛2899－GH號自
    小客車上，查獲偽造之車牌號碼7999－LM、7868－LR、1868
    －LR號，另帶同同案被告陳昱餘至彰化縣伸港鄉○○路32號
    之倉庫，查獲懸掛偽造之車牌號碼2988－JA號等贓車及已遭
    解體之零件；在臺中市○○○街367號被告辰○○、羅育雄
    之住處查獲被告辰○○，並扣得大批羅育雄藏放之贓車解體
    零件；在臺中縣龍井鄉○○路51巷口查獲被告未○○，警員
    再偕同未○○，至上開龍社路51巷17號查獲王智賢、王秋元
    ，並查扣偽造之0038－LN、8999－HZ號車牌，嗣警員復帶同
    王智賢、王秋元至蚵寮路鐵皮屋倉庫，查扣大批遭解體之贓
    車零件等情，亦有臺中縣警察局及該局刑事警察大隊搜索扣
    押筆錄及扣押物品目錄表、現場蒐證照片附卷可佐（見偵字
    第20359號卷(一)第31至35、42至62、144至147－1、178至187
    、192至205、223至226頁；偵字第20411號卷第71至81頁）
    。足證附表一之車輛，確是被告等之竊車集團所竊取無訛。
  (七)按共同正犯之成立，祇須具有犯意之聯絡，行為之分擔，既
    不問犯罪動機起於何人，亦不必每一階段犯行，均經參與；
    共同正犯之意思聯絡，原不以數人間直接發生者為限，即有
    間接之聯絡者，亦包括在內，而無礙於其為共同正犯之成立
    。又刑法上所謂「常業」，指反覆以同種類行為為目的之社
    會活動之職業性犯罪而言，至於犯罪所得之多寡，經營時日
    之長短或盈虧之結果及是否恃此犯罪為唯一之謀生職業，則
    非所問，縱令兼有其他職業，仍無礙於該常業犯罪之成立（
    最高法院85年台上字第510號判例、89年度台上字第3284號
    判決意旨參照）。依上開說明，被告等人參與羅育雄為首之
    竊車集團，對羅育雄集團竊車之目的，在於解體贓車販賣零
    件、拼裝AB車販售圖利等情，應知之甚詳，是被告未○○僅
    負責解體贓車、運送零件；被告天○○僅負責組裝、維修AB
    車；被告辰○○僅負責抄寫贓車資料、AB車之買賣價差甚或
    偶而代羅育雄交付竊車代價予同案被告陳昱餘，然被告等人
    之上開分工行為，無非係為達成該集團之整個犯罪計畫，是
    被告未○○、天○○、辰○○自應各從渠等加入該集團起，
    亦即被告未○○自93年3、4月間，加入該竊車集團起，就附
    表一部分；被告天○○自94年4月間，加入該竊車集團起就
    附表一編號２至等部分；被告辰○○自94年10月間，加入
    該竊車集團起，就附表一編號３至等部分，對該集團整個
    之竊車行為應同負共同正犯之罪責。而羅育雄為首之竊車集
    團，人數眾多，分工精細，所竊取者  大多為高單價之「雙
    Ｂ」汽車，價值甚高，顯見被告未○○、天○○、辰○○等
    人均有反覆以竊車行為維生之犯意甚明。
三、被告未○○雖以前詞置辯。然查，被告未○○確自93年3、4
    月間起，即參與羅育雄為首之竊車集團，業據其於偵查中坦
    承不諱，雖被告未○○於本院前審審理時辯稱：伊於偵訊時
    係供稱於93年3、4月間才認識羅育雄，而非當時即參與該竊
    車集團云云，然經本院前審當庭勘驗被告未○○當日之偵訊
    筆錄，其確係供稱自93年3、4月間，即參與該竊車集團等情
    ，有本院之勘驗筆錄附卷可查（見本院上訴卷(三)第25頁），
    又證人即同屬該竊車集團成員之Ｂ○○於本院證稱其為遂行
    自己解體車輛之犯行，於93年間第一次承租未○○龍井鄉住
    處旁鐵皮屋之空地，承租後才認識未○○，93年4月1日前即
    認識未○○，94年未○○拿錢要其再去承租另一鐵皮屋等語
    （見本院更(一)卷第78至79頁），與被告未○○於原審所陳羅
    育雄為藏放解體贓車，復透過被告未○○代尋倉庫，並於94
    年9月30日，由Ｂ○○承租蚵寮路鐵皮屋作為解體贓車之處
    所等情（見原審卷第26頁），互核相符，並有房屋租賃契約
    書在卷可證（見本院上訴卷(一)第156至160頁），足見被告未
    ○○早於94年10月以前，即已參與該竊車集團無疑，是被告
    未○○於偵查中所供，其於93年3、4月間起即參與羅育雄為
    首之竊車集團，確與事實相符，堪予採信。另被告未○○之
    選任辯護人雖辯稱本案與被告未○○於94年12月28日經檢察
    官起訴之搬運贓物案件（經本院以95年度上易字第919號判
    決判處有期徒刑十月確定），係屬同一案件云云。惟查，本
    案被告未○○係犯常業竊盜罪，與其另案涉犯之搬運贓物罪
    ，犯罪類型不同，且被告未○○另案所犯者係搬運車牌號碼
    EE－1890號車輛，亦與本案無關，此有臺灣臺中地方法院檢
    察署94年度偵字第11565號起訴書（見原審卷第119頁）在卷
    可參，故被告未○○本案犯行與上開搬運贓物罪間，犯意各
    別，犯罪構成要件復不相同，非裁判上一罪之關係，併此敘
    明。又在懸掛2899－GH號自小客車上所查獲偽造之7999－LM
    、7868－LR、1868－LR號車牌，被告未○○雖否認係其交付
    予同案被告陳昱餘，但查，上開偽造之車牌確屬羅育雄所有
    ，而由被告未○○轉交予同案被告陳昱餘等情，業據同案被
    告陳昱餘於偵查中結證在卷（見偵字第20359號卷(二)第283、
    284頁）。雖同案被告陳昱餘於本院審理時曾證稱：上開偽
    造之車牌係羅育雄交給伊云云，然當本院提示其於上開偵查
    中所證，同案被告陳昱餘即坦承其於偵查中所證（即上開偽
    造之車牌確係被告未○○所交付）才實在等語（見本院上訴
    卷(三)第114頁），參以本案又另在被告未○○處查扣羅育雄
    所交付偽造之0038－LN、8999－HZ號車牌（見偵字第20411
    號卷第64頁），足見同案被告陳昱餘上開於偵查中所證，確
    屬實在，被告未○○此部分所辯，亦不足採信。
四、按行為後法律有變更者，適用行為時之法律。但行為後之法
    律有利於行為人者，適用最有利於行為人之法律，修正後刑
    法第2條第1項定有明文。查，刑法業於94年2月2日修正公布
    ，並自95年7月1日起施行，法律有下列變更，爰比較新舊法
    如下：
  (一)關於連續犯之規定，修正後刑法第56條刪除有關連續犯之規
    定，惟廢除連續犯後，須依數罪併罰之規定處罰，經比較後
    修正後之法律並非較有利於被告等人，自應適用行為時法即
    修正前刑法第56條連續犯之規定處斷。
  (二)關於牽連犯之規定，修正後刑法第55條刪除有關牽連犯之規
    定，因本件行為均在新法施行前，故以修正前之規定較有利
    於被告等人，應適用修正前刑法第55條有關牽連犯之規定。
  (三)關於常業犯之規定，修正後刑法刪除第322條關於常業竊盜
    之規定，因其法定本刑為一年以上七年以下有期徒刑，顯然
    較修正後實施之刑法將連續數個竊盜罪分論併罰為輕，應適
    用有利於被告等人之修正前刑法論以常業竊盜一罪。
  (四)修正前刑法第28條：「二人以上共同實施犯罪之行為者，皆
    為正犯」之規定，修正為「二人以上共同實行犯罪之行為者
    ，皆為正犯」，本件被告等人不論依修正前、後刑法第28條
    之規定，均構成正犯，對被告等人而言並無有利或不利之情
    形，亦應適用舊法之規定。
  (五)又刑法第33條第5款關於罰金刑之規定，由「罰金：銀元一
    元以上」，修正為「罰金：新臺幣一千元以上，以百元計算
    之」，本案關於刑法第216條、第210條罰金刑部分，經比較
    新、舊法結果，亦應適用行為時法即修正前刑法第33條第5
    款之規定較有利於被告未○○。
  (六)經綜合比較結果，修正後刑法之規定並非較有利於被告等人
    ，本案應適用修正前上開刑法規定為法條適用之依據。
  (七)竊盜犯贓物犯保安處分條例第3條第1項原規定：「十八歲以
    上之竊盜犯、贓物犯，有下列情形之一者，得於刑之執行前
    ，令入勞動處所工作：一有犯罪之習慣。二以犯竊盜罪或贓
    物罪為常業者」，95年5月30日修正公布，同年7月1日實施
    之該條例第3條第1項則改為：「十八歲以上之竊盜犯、贓物
    犯，有犯罪之習慣者，得於刑之執行前，令入勞動場所強制
    工作」。本案被告未○○顯有以竊盜為常業之犯行，已如前
    述，而其參與羅育雄為首之竊車集團長達一年八月餘，顯有
    犯罪之習慣，故被告未○○不論依修正前、後該條例第3條
    第1項之規定，均有令入勞動處所強制工作之必要（理由詳
    如後述），是修正後該條例之規定並未較有利於被告未○○
    ，依刑法第2條第1項前段之規定，有關強制工作之部分亦應
    適用修正前之規定。
五、核被告未○○、天○○、辰○○所為，均係犯修正前刑法第
    322 條之常業竊盜罪；被告未○○另犯同法第216條、第212
    條之行使偽造特種文書罪；被告未○○、天○○、辰○○等
    人就常業竊盜之部分，自渠等加入竊車集團並參與分工竊車
    之工作起，與羅育雄、何俊興、洪嘉宏、許清海、Ｂ○○、
    陳昱餘、綽號「阿富」、「阿民」、「阿信」等人彼此間，
    具有犯意之聯絡及行為之分擔，均為共同正犯。被告未○○
    就行使偽造特種文書部分，自其加入竊盜集團起，與羅育雄
    、何俊興、洪嘉宏、許清海、Ｂ○○、陳昱餘、綽號「阿富
    」、「阿民」、「阿信」等人彼此間，亦有犯意之聯絡及行
    為之分擔，亦為共同正犯。被告未○○所犯多次行使偽造特
    種文書罪，均時間緊接，犯罪構成要件相同，顯係基於概括
    之犯意為之，為連續犯，應依修正前刑法第56條連續犯之規
    定論以一罪，並加重其刑。被告未○○所犯上開二罪間，有
    方法、目的之牽連關係，為牽連犯，應依修正前刑法第55條
    牽連犯之規定，從一重依常業竊盜罪論處。檢察官移送併辦
    部分（即95年度偵字第4622號、第5124號），與起訴部分有
    連續犯或牽連犯之關係，屬裁判上一罪，本院自應併予審理
    。原審雖予被告論罪科刑，惟：(一)原審疏未認定被告未○○
    等人何時參與上開竊車集團；(二)原審判決雖認定被告等人有
    行使偽造之車牌，然判決並未敘明偽造何號碼之車牌；(三)本
    件附表一恐嚇取財部分及附表三竊盜部分，並無證據足以證
    明被告未○○、天○○、辰○○等人涉案，及被告天○○、
    辰○○有另犯行使偽造特種文書罪（詳如後述），原審誤認
    被告未○○、天○○、辰○○等人亦觸犯上開罪名；(四)被告
    等犯本件常業竊盜罪後，中華民國九十六年罪犯減刑條例業
    於96年7月16日施行，被告等犯罪時間均在96年4月24日以前
    ，若所處有期徒刑在一年六月以上，依該條例第3條第1項第
    16款所定即不得減刑，否則應減其刑期二分之一，原審未及
    適用該條例，以上均有未洽，被告未○○、天○○、辰○○
    上訴意旨猶執陳詞，空言否認犯罪，及認原審量刑過重，分
    別指摘原判決不當，雖均無理由，但原判決既有上述可議之
    處，自應由本院將原判決就被告未○○、天○○、辰○○部
    分撤銷改判。爰審酌被告未○○等人參與犯罪之時間，該集
    團所竊得者均為高單價之雙Ｂ或名貴汽車，被害人所受之損
    害甚大，被告未○○又僱用王智賢、王秋元解體贓車，參與
    犯罪之情節較為嚴重，且犯後猶飾詞卸責；被告辰○○、天
    ○○僅分擔竊車後之文書處理或維修、組裝工作，犯罪情節
    較輕微等一切情狀，分別量處如主文第二項、第三項、第四
    項所示之刑，又被告辰○○、天○○所受宣告刑均在有期徒
    刑一年六月以下，合於減刑條件，應依中華民國九十六年罪
    犯減刑條例第2條第1項第3款之規定，各減其宣告刑二分之
    一。至檢察官雖對被告未○○具體求處有期徒刑四年六月，
    被告辰○○、天○○有期徒刑二年六月，惟本院審酌被告等
    之犯罪情節，認量處如主文第二項、第三項、第四項所示之
    刑，已足以收懲儆之效，附此說明。另按「十八歲以上之竊
    盜犯、贓物犯，有左列情形之一者，得於刑之執行前，令入
    勞動場所強制工作：一有竊盜之習慣者。二以竊盜罪或贓物
    罪為常業者」，修正前竊盜犯贓物犯保安處分條例第3條第1
    項定有明文。本案被告未○○為具有謀生能力之成年人，不
    思以正當途徑獲取金錢，竟連續為竊車、解體之犯行，獲取
    暴利，並以之為常業，顯已有習慣性，且不僅自身參與犯罪
    ，更僱用王智賢、王秋元協助解體贓車，惡性重大，足見藉
    刑法自由刑之執行，實不足以徹底根絕其惡性，為矯正其竊
    盜惡習，維護社會治安，故有施以保安處分矯治之必要，爰
    依修正前竊盜犯贓物犯保安處分條例第3條第1項第2款之規
    定，諭知被告未○○應於刑之執行前令入勞動場所強制工作
    三年。至被告辰○○、天○○，本院審酌其等之犯罪情節較
    為輕微，前又無不良素行，認無令入勞動場所強制工作之必
    要。扣案如附表二編號一所示偽造之車牌，係共同正犯羅育
    雄所有，附表二編號二所示之竊車工具，係共同正犯羅育雄
    、洪嘉宏、何俊興所有，均供本案犯罪所用之物，業據被告
    等及何俊興、洪嘉宏供承在卷（見原審卷第172頁，偵字第
    20359號卷(一)第96、142、218頁），併依刑法第38條第1項第
    2款規定宣告沒收。
六、公訴意旨另以：被告未○○、天○○及辰○○等三人，尚有
    參與附表三之竊盜行為。又以羅育雄為首之竊車集團，於陳
    昱餘、何俊興、洪嘉宏或許清海、「阿富」、「阿明」、「
    阿信」等人竊得車輛後，另由該集團之成員分別撥打電話予
    庚○○、戊○○、申○○○、戌○○、游浩翔、Ｍ○○、Ｗ
    ○○、Ｅ○○、Ｉ○○、ｃ○○、宇○○等人，向渠等恐嚇
    需付款始能贖回車輛，致渠等心生畏懼，庚○○、戊○○、
    戌○○、Ｍ○○、Ｗ○○、Ｅ○○、Ｉ○○、ｃ○○、宇○
    ○因而依該集團成員之指示，將款項匯入該集團成員所指定
    之帳戶內，而申○○○、游浩翔則未交付贖車之款項，因認
    被告未○○、天○○及辰○○等人，除就附表三部分涉有常
    業竊盜罪外，尚另涉犯刑法第346條第1項、第3項之恐嚇取
    財既遂、未遂罪嫌；另被告天○○、辰○○就羅育雄提供如
    附表二所示之偽造車牌，交由被告未○○轉交予陳昱餘、何
    俊興等人，由陳昱餘、何俊興將偽造之車牌懸掛在所竊得之
    贓車上，以逃避警方之追緝，而行使該偽造之車牌，足以生
    損害於監理機關對於車牌管理之正確性部分，亦涉犯刑法第
    216條、第212條之行使特種私文書罪嫌。經查：
  (一)上開竊車集團之成員，除陳昱餘、何俊興、洪家宏已承認有
    與綽號「阿信」、「阿民」、「阿富」等人行竊附表一所載
    之車輛外，對於附表三部分，均矢口否認竊取，而公訴人亦
    始終未能舉出究係該集團之何一成員所為，附表三之被害人
    於警訊亦祇是陳述有失竊車輛之事實，至於何人所竊取，則
    均不知悉，既無確切之證據足資審認，即難謂被告等三人有
    參與附表三之犯行。
  (二)公訴人認被告未○○、天○○及辰○○等人涉犯恐嚇取財之
    罪嫌，無非以被告等人此部分之犯行，業據被害人庚○○、
    戊○○、申○○○、戌○○等人於警詢指述甚詳，並有匯款
    單在卷可憑；而被告天○○、辰○○涉犯行使偽造特種私文
    書之部分，亦據陳昱餘、何俊興供述明確，為其論罪之依據
    。訊據被告未○○、天○○及辰○○堅決否認有此部分之犯
    行，被告未○○辯稱：伊雖有參與處理、搬運贓車，但並無
    參與恐嚇取財之犯行等語；被告天○○辯稱：本案伊僅於94
    年4月、10月間，幫忙羅育雄各組裝一部車輛，並未參與恐
    嚇取財及行使特種私文書之行為等語；被告辰○○辯稱：伊
    僅曾受羅育雄之指示幫羅育雄抄寫部分車輛買賣盈餘之資料
    ，並未參與恐嚇取財及行使偽造特種私文書之行為，且其他
    共犯亦無人指稱伊有此部分之犯行等語。
    1.按共同正犯之所以應對其他共同正犯所實施之行為負其全
      部責任者，以就其行為有犯意之聯絡為限，若他犯所實施
      之行為，超越原計畫之範圍，而為其所難預見者，則僅應
      就其所知之程度令其負責，未可概以共同正犯論（最高法
      院54年度台上字第1060號判例意旨參照）。本件被告未○
      ○等參與該竊車集團後，被告未○○係負責搬運、解體贓
      車，被告天○○負責維修、組裝AB車，被告辰○○負責抄
      寫贓車資料、販售AB車之價差及受羅育雄之指示交付竊車
      代價予同案被告陳昱餘等情，已詳如前述，且遍查諸卷，
      並無證據足以證明被告未○○、天○○及辰○○等人曾撥
      打電話向被害人恐嚇取財，本案尚無證據足以證明被告未
      ○○等人，就該集團某成員所為之勒贖行為，亦有犯意之
      聯絡或行為之分擔，該集團某成員所另為之恐嚇取財行為
      ，應已超越被告未○○三人原先之謀議，揆諸上開判例說
      明，被告未○○三人自無庸共負恐嚇取財之罪責。
    2.又被告未○○等人所使用如附表二編號一所示之偽造車牌
      ，均係羅育雄所提供，而在懸掛2899－GH號自用小客車上
      遭查獲之7999－LM、7868－LR、1868－LR號等偽造之車牌
      ，係同案被告陳昱餘自被告未○○處所取得，目的是欲供
      竊車時更換車牌逃避查緝之用，同案被告陳昱餘等人將竊
      取得手之車子車牌卸下，再換上偽造之車牌，以避免警方
      查緝等情，已據同案被告陳昱餘證述如前，而被告天○○
      、辰○○於該竊車集團中所分工之部分，係竊得贓車後之
      維修、組裝或文書處理工作（即抄寫資料、記載買賣價差
      ），是被告天○○、辰○○雖知悉同案被告陳昱餘等人之
      竊車行為，然並無證據足以證明被告天○○、辰○○亦知
      悉同案被告陳昱餘等人竊得贓車後，為逃避警方之追緝，
      尚有使用羅育雄所交付之偽造車牌，揆諸上開判例說明，
      即難認被告天○○、辰○○亦共犯行使偽造特種文書之犯
      行。
  (三)因公訴人認被告未○○三人就恐嚇取財部分、附表三之竊盜
    部分、及被告天○○、辰○○另就行使偽造特種私文書之部
    分，與被告等業經論科之常業竊盜罪部分，有裁判上一罪之
    關係，爰不另為無罪之諭知。
七、據上論斷，應依刑事訴訟法第369條第1項前段、第364條、
    第299條第1項前段，刑法第2條1項前段、第216條、第212條
    、第38條第1項第2款，修正前刑法第28條、第55條、第56條
    、第322條，修正前竊盜犯贓物犯保安處分條例第3條第1項
    第2款、第4條、第5條第1項前段，罰金罰鍰提高標準條例第
    1條前段，中華民國九十六年罪犯減刑條例第2條第1項第3款
    、第3條第1項第16款、第7條，判決如主文。
本案經檢察官亥○○到庭執行職務。
中    華    民    國    97    年    3    月    11     日
            刑事第四庭    審判長法  官  洪  耀  宗
                                法  官  劉  登  俊
                                法  官  陳  欣  安
上列正本證明與原本無異。
如不服本判決應於收受送達後十日內，向本院提出上訴書狀，其
未敘述上訴之理由者，並得於提起上訴後十日內向本院補提理由
書(均須按他造當事人之人數附繕本)。
                                書記官  阮  正  枝
中    華    民    國    97    年    3     月    11    日
附錄：
刑法第216條
行使第二百十條至第二百十五條之文書者，依偽造、變造文書或
登載不實事項或使登載不實事項之規定處斷。
刑法第212條
偽造、變造護照、旅券、免許證、特許證及關於品行、能力服務
或其他相類之證書、介紹書，足以生損害於公眾或他人者，處一
年以下有期徒刑、拘役或三百元以下罰金。
94年2月2日修正前刑法第322條
以犯竊盜罪為常業者，處一年以上七年以下有期徒刑。
附表一：
┌─┬────┬──────┬────────┬─────┬────────┬───────┐
│編│犯罪時間│犯 罪 地 點 │被  害  人      │失竊財物  │ 犯  罪  方  式 │備     註     │
│號│        │            │（被害人指述筆錄│          │（被告坦承筆錄卷│              │
│  │        │            │卷號、頁數）    │          │號、頁數）      │              │
├─┼────┼──────┼────────┼─────┼────────┼───────┤
│１│94年2月 │臺中市南區大│寅○○          │DD－5857  │該集團成員之何俊│              │
│  │2日18時 │慶街二段27巷│（臺中地檢94偵字│車輛全部  │興、許清海進入洗│              │
│  │        │12號地下室  │第20359號卷(三)P85│          │車場調換車輛鑰匙│              │
│  │        │            │筆錄）（指認何俊│          │，再偷竊車輛    │              │
│  │        │            │興即失竊地點監視│          │（何俊興於臺中地│              │
│  │        │            │器所拍攝之竊嫌）│          │94偵字第20359 號│              │
│  │        │            │                │          │卷(二)P67筆錄坦承 │              │
│  │        │            │                │          │犯案）          │              │
├─┼────┼──────┼────────┼─────┼────────┼───────┤
│２│94年5月 │臺中縣太平市│戌○○          │0989－KZ  │該集團成員之何俊│接獲恐嚇電話並│
│  │19日20時│中山路四段  │（臺中地檢94偵字│車輛全部  │興侵入三菁檳榔店│於94年5月25日 │
│  │        │            │第20359號卷(三)P88│          │偷取鑰匙，再偷竊│以提款卡轉帳九│
│  │        │            │筆錄）（指認何俊│          │車輛            │萬元至第一銀行│
│  │        │            │興即為店內及路口│          │（何俊興於臺中地│松江分行      │
│  │        │            │監視器所拍攝之竊│          │94偵字第20359 號│00000000000000│
│  │        │            │嫌）            │          │卷(二)P69筆錄坦承 │號帳戶內      │
│  │        │            │                │          │犯案）          │。另於94年6 月│
│  │        │            │                │          │                │7日以提款卡轉 │
│  │        │            │                │          │                │帳一萬元至誠泰│
│  │        │            │                │          │                │銀行基隆分行  │
│  │        │            │                │          │                │0000000000000 │
│  │        │            │                │          │                │號帳戶內。恐嚇│
│  │        │            │                │          │                │取財既遂      │
├─┼────┼──────┼────────┼─────┼────────┼───────┤
│３│94年10月│臺中市西屯區│壬○○          │5166－LN  │該集團成員之何俊│              │
│  │7日16時 │玉門路80巷84│（臺中地檢94偵字│車輛全部  │興利用該車未熄火│              │
│  │        │號前        │第20359號卷(三)   │          │之際，偷竊該車  │              │
│  │        │            │P103筆錄）      │          │（何俊興於臺中地│              │
│  │        │            │                │          │94偵字第20359 號│              │
│  │        │            │                │          │卷(二)P70筆錄坦承 │              │
│  │        │            │                │          │犯案）          │              │
├─┼────┼──────┼────────┼─────┼────────┼───────┤
│４│94年10月│臺中縣大甲鎮│丑○○○        │0087－LQ  │該集團成員之何俊│              │
│  │21日13時│信義路147號 │（臺中地檢94偵字│車輛全部  │興、陳昱餘以購買│              │
│  │許      │            │第20359號卷(三)P63│          │家俱為由進入店家│              │
│  │        │            │筆錄）          │          │偷取鑰匙，再偷竊│              │
│  │        │            │                │          │車輛            │              │
│  │        │            │                │          │（何俊興於臺中地│              │
│  │        │            │                │          │94偵字第20359 號│              │
│  │        │            │                │          │卷(二)P69筆錄坦承 │              │
│  │        │            │                │          │犯案）、（陳昱餘│              │
│  │        │            │                │          │於臺中地檢94偵字│              │
│  │        │            │                │          │第20359號卷(二)P76│              │
│  │        │            │                │          │筆錄坦承犯案）  │              │
├─┼────┼──────┼────────┼─────┼────────┼───────┤
│５│94年10月│臺中縣大雅鄉│己○○          │2177－FZ  │該集團成員之何俊│              │
│  │21日18時│民生路一段  │（臺中地檢94偵字│車輛全部  │興、陳昱餘利用洗│              │
│  │        │287號       │第20359號卷(三)P91│          │車時調換被害人車│              │
│  │        │            │筆錄）          │          │輛鑰匙，再伺機偷│              │
│  │        │            │                │          │竊車輛          │              │
│  │        │            │                │          │（何俊興於臺中地│              │
│  │        │            │                │          │94偵字第20359 號│              │
│  │        │            │                │          │卷(二)P69筆錄坦承 │              │
│  │        │            │                │          │犯案）          │              │
├─┼────┼──────┼────────┼─────┼────────┼───────┤
│６│94年10月│臺中市北屯區│乙○○（報案人  │DD－7160  │該集團成員之何俊│              │
│  │31日23時│天津路四段31│桑壽星）        │車輛全部  │興、陳昱餘利用洗│              │
│  │50分    │號前        │（臺中地檢94偵字│          │車時調換被害人車│              │
│  │        │            │第20359號卷(三)P27│          │輛鑰匙，再伺機偷│              │
│  │        │            │筆錄）          │          │竊車輛          │              │
│  │        │            │                │          │（陳昱餘於臺中地│              │
│  │        │            │                │          │檢94偵字第20359 │              │
│  │        │            │                │          │號卷(二)P77筆錄坦 │              │
│  │        │            │                │          │承犯案；何俊興於│              │
│  │        │            │                │          │該卷P68亦坦承犯 │              │
│  │        │            │                │          │案）            │              │
├─┼────┼──────┼────────┼─────┼────────┼───────┤
│７│94年11月│臺中縣太平市│午○○○        │3338－HT  │該集團成員之何俊│              │
│  │4日18時 │立功路83號  │（臺中地檢94偵字│車輛全部  │興、陳昱餘破壞紗│              │
│  │許      │            │第20359號卷(三)P23│          │門，侵入住宅竊取│              │
│  │        │            │筆錄）          │          │鑰匙，再偷竊車輛│              │
│  │        │            │                │          │（何俊興於臺中地│              │
│  │        │            │                │          │94偵字第20359 號│              │
│  │        │            │                │          │卷(二)P68筆錄坦承 │              │
│  │        │            │                │          │犯案）、（陳昱餘│              │
│  │        │            │                │          │於臺中地檢94偵字│              │
│  │        │            │                │          │第20359號卷(二)P77│              │
│  │        │            │                │          │筆錄坦承犯案）  │              │
├─┼────┼──────┼────────┼─────┼────────┼───────┤
│８│94年11月│臺中市北區忠│卯○○          │EE－5178  │該集團成員之何俊│              │
│  │15日11時│太東路8號地 │（臺中地檢94偵字│車輛全部  │興與綽號阿富以假│              │
│  │許      │下室        │第20359號卷(三)P20│          │鑰匙調換被害人鑰│              │
│  │        │            │筆錄）          │          │匙，再偷竊車輛  │              │
│  │        │            │                │          │（何俊興於臺中地│              │
│  │        │            │                │          │94偵字第20359 號│              │
│  │        │            │                │          │卷(二)P68筆錄坦承 │              │
│  │        │            │                │          │犯案）          │              │
├─┼────┼──────┼────────┼─────┼────────┼───────┤
│９│94年11月│新竹縣芎林鄉│巳○○          │6589－HM  │該集團成員之洪嘉│              │
│  │16日6時 │文山路42巷25│（臺中地檢94偵字│車輛全部  │宏、綽號阿民、綽│              │
│  │        │弄13號      │第20359號卷(三)   │          │號阿信使用電子解│              │
│  │        │            │P113筆錄）      │          │碼器、破壞車門鎖│              │
│  │        │            │                │          │而偷竊車輛（洪嘉│              │
│  │        │            │                │          │宏於臺中地檢94偵│              │
│  │        │            │                │          │字第20359號卷(二) │              │
│  │        │            │                │          │P85 筆錄坦承犯案│              │
│  │        │            │                │          │）              │              │
├─┼────┼──────┼────────┼─────┼────────┼───────┤
│１０│94年11月│桃園縣桃園市│辛○○          │1113－FH  │該集團成員之陳昱│              │
│  │17日7時 │中寧街11巷3 │（臺中地檢94偵字│車輛全部  │餘、洪嘉宏偷取鑰│              │
│  │        │號          │第20359號卷(三)   │          │匙，再偷竊車輛  │              │
│  │        │            │P108筆錄）      │          │（陳昱餘於臺中地│              │
│  │        │            │                │          │檢94偵字第20359 │              │
│  │        │            │                │          │號卷(二)P77筆錄坦 │              │
│  │        │            │                │          │承犯案）        │              │
├─┼────┼──────┼────────┼─────┼────────┼───────┤
││94年11月│桃園縣蘆竹鄉│酉○○          │0688－DS  │該集團成員之何俊│              │
│  │22日3時 │山腳村26之3 │（臺中地檢94偵字│車輛全部  │興、陳昱餘、洪嘉│              │
│  │        │號          │第20359號卷(三)   │          │宏先侵入住宅偷取│              │
│  │        │            │P106筆錄）      │          │鑰匙，再偷竊車輛│              │
│  │        │            │                │          │（陳昱餘於臺中地│              │
│  │        │            │                │          │檢94偵字第20359 │              │
│  │        │            │                │          │號卷(二)P77筆錄坦 │              │
│  │        │            │                │          │承犯案）、（洪嘉│              │
│  │        │            │                │          │宏於臺中地檢94偵│              │
│  │        │            │                │          │字第20359號卷(二) │              │
│  │        │            │                │          │P85 筆錄坦承犯案│              │
│  │        │            │                │          │）              │              │
├─┼────┼──────┼────────┼─────┼────────┼───────┤
││94年11月│臺中市○○路│丙○○          │2C－2699  │該集團成員之何俊│              │
│  │24日11時│一段503巷31 │（臺中地檢94偵字│車輛全部  │興、陳昱餘侵入住│              │
│  │30分    │號          │第20359號卷(三)P95│          │宅偷取車主備用鑰│              │
│  │        │            │筆錄）          │          │匙，再偷竊車輛  │              │
│  │        │            │                │          │（何俊興於臺中地│              │
│  │        │            │                │          │94偵字第20359 號│              │
│  │        │            │                │          │卷(二)P69筆錄坦承 │              │
│  │        │            │                │          │犯案）、（陳昱餘│              │
│  │        │            │                │          │於臺中地檢94偵字│              │
│  │        │            │                │          │第20359號卷(二)P76│              │
│  │        │            │                │          │筆錄坦承犯案）  │              │
├─┼────┼──────┼────────┼─────┼────────┼───────┤
││94年11月│彰化縣埔心鄉│子○○          │2993－HX  │該集團成員之何俊│              │
│  │29日18時│中正路二段12│（臺中地檢94偵字│車輛全部  │興、綽號阿富進入│              │
│  │許      │號          │第20359號卷(三)P60│          │洗車場偷取車輛鑰│              │
│  │        │            │筆錄）          │          │匙，再偷竊車輛  │              │
│  │        │            │                │          │（何俊興於臺中地│              │
│  │        │            │                │          │94偵字第20359 號│              │
│  │        │            │                │          │卷(二)P68筆錄坦承 │              │
│  │        │            │                │          │犯案）          │              │
├─┼────┼──────┼────────┼─────┼────────┼───────┤
││94年12月│彰化縣大村鄉│丁○○          │W8－5799  │該集團成員之何俊│              │
│  │3日14時 │茄苳村茄苳路│（臺中地檢94偵字│車輛全部  │興侵入鴻泰輪胎行│              │
│  │        │二段139號旁 │第20359號卷(三)P97│          │內偷取車輛鑰匙，│              │
│  │        │            │筆錄、P101－102 │          │再偷竊車輛（何俊│              │
│  │        │            │為監視器所拍攝何│          │興於臺中地檢94偵│              │
│  │        │            │俊興犯案過程之翻│          │第20359號卷(二)P70│              │
│  │        │            │拍照片10幀）    │          │筆錄坦承犯案）  │              │
├─┼────┼──────┼────────┼─────┼────────┼───────┤
││94年12月│桃園縣蘆竹鄉│申○○○        │V9－6028  │該集團成員之洪嘉│接獲恐嚇電話，│
│  │5日7時許│上竹路201號 │（臺中地檢94偵字│車輛全部  │宏、綽號阿信、綽│未付款，恐嚇取│
│  │        │屋前        │第20359號卷(三)P40│          │號阿民以電子解碼│財未遂。      │
│  │        │            │筆錄）          │          │器、破壞車門鎖而│              │
│  │        │            │                │          │偷竊車輛（洪嘉宏│              │
│  │        │            │                │          │於臺中地檢94偵字│              │
│  │        │            │                │          │第20359號卷(二)P85│              │
│  │        │            │                │          │筆錄坦承犯案）  │              │
├─┼────┼──────┼────────┼─────┼────────┼───────┤
││94年12月│臺中縣大肚鄉│庚○○          │5490－LM  │該集團成員之何俊│接獲恐嚇電話並│
│  │7日6時30│沙田路一段  │（臺中地檢94偵字│車輛全部  │興侵入住宅竊取鑰│於94年12月9日 │
│  │分      │428巷10弄18 │第20359號卷(三)P9 │          │匙，再偷竊車輛  │匯款新臺幣十萬│
│  │        │號          │筆錄）          │          │（何俊興於臺中地│元至歹徒指定之│
│  │        │            │                │          │檢94偵字第20359 │臺灣企銀南投分│
│  │        │            │                │          │號卷(二)P67筆錄坦 │行，帳號      │
│  │        │            │                │          │承犯案）        │00000000000號 │
│  │        │            │                │          │                │，曹錫昌戶頭內│
│  │        │            │                │          │                │。另以現金袋新│
│  │        │            │                │          │                │臺幣十萬元快遞│
│  │        │            │                │          │                │至豐原站，收件│
│  │        │            │                │          │                │人游浩翔。恐嚇│
│  │        │            │                │          │                │取財既遂。（此│
│  │        │            │                │          │                │有臺中商業銀行│
│  │        │            │                │          │                │入戶電匯通知單│
│  │        │            │                │          │                │影本、加達快遞│
│  │        │            │                │          │                │證明影本各一份│
│  │        │            │                │          │                │附卷，見臺中地│
│  │        │            │                │          │                │檢94偵字第    │
│  │        │            │                │          │                │20359號卷(三)P12│
│  │        │            │                │          │                │）            │
├─┼────┼──────┼────────┼─────┼────────┼───────┤
││94年12月│彰化縣和美鎮│癸○○          │2888－JW  │該集團成員之陳昱│              │
│  │8日4時  │愛永街4號   │（臺中地檢94偵字│車輛全部  │餘、洪嘉宏破壞車│              │
│  │        │            │第20359號卷(三)   │          │門鎖而偷竊車輛  │              │
│  │        │            │P132筆錄）、（指│          │                │              │
│  │        │            │認陳昱餘即為失車│          │                │              │
│  │        │            │地點監視器所拍攝│          │                │              │
│  │        │            │到之竊嫌）      │          │                │              │
├─┼────┼──────┼────────┼─────┼────────┼───────┤
││94年12月│臺中縣大里市│甲○○          │3767－KZ  │該集團成員之何俊│              │
│  │10日13時│新芳路得芳路│（臺中地檢94偵字│車輛全部  │興利用洗車時調換│              │
│  │許      │口的洗車場  │第20359號卷(三)P56│          │被害人鑰匙，再伺│              │
│  │        │            │筆錄）          │          │機偷竊車輛      │              │
│  │        │            │                │          │（何俊興於臺中地│              │
│  │        │            │                │          │檢94偵字第20359 │              │
│  │        │            │                │          │號卷(二)P68筆錄坦 │              │
│  │        │            │                │          │承犯案）        │              │
├─┼────┼──────┼────────┼─────┼────────┼───────┤
││94年12月│桃園縣蘆竹鄉│戊○○          │5589－HF  │該集團成員之洪嘉│接獲恐嚇電話並│
│  │12日8時 │山鼻村南山路│（臺中地檢94偵字│車輛全部  │宏與綽號阿信破壞│於94年12月13日│
│  │許      │三段17巷35號│第20359號卷(三)P15│          │車門鎖而偷竊車輛│匯款新臺幣十萬│
│  │        │            │筆錄）          │          │（洪嘉宏於臺中地│元至中國信託豐│
│  │        │            │                │          │檢94偵字第20359 │原分行，帳號  │
│  │        │            │                │          │號卷(二)P86筆錄坦 │000000000000號│
│  │        │            │                │          │承犯案）        │，黃惠觀戶頭內│
│  │        │            │                │          │                │。恐嚇取財既遂│
│  │        │            │                │          │                │。（有第一商業│
│  │        │            │                │          │                │銀行匯款回條影│
│  │        │            │                │          │                │本一紙附卷，見│
│  │        │            │                │          │                │臺中地檢94年偵│
│  │        │            │                │          │                │字第20359號卷 │
│  │        │            │                │          │                │(三)P16）       │
└─┴────┴──────┴────────┴─────┴────────┴───────┘
附表二
  一、偽造之車牌：
      車號：7999－LM、7868－LR、1868－LR、2988－JA、0038
      －LN、8999－HZ各2面。
  二、作案工具：
    (一)油壓剪1支、手持式電鑽1支、竊車工具1批。
      （94年12月13日18時許 ，在臺中市○○○街 367號查獲
      洪嘉宏，並循線在懸掛5M－6893號之自小客車查獲洪嘉宏
      所有之上開行竊工具，見偵字第20359號卷(一)第113－1頁
      ）。
    (二)汽車遙控器10個、鑰匙2支。
      （94年12月13日15時，在臺中縣潭子鄉○○路○段30號前
      查獲何俊興，並在懸掛2899－GH號之自小客車上，查獲何
      俊興所有上開作為行竊調換用之物，見偵字第20359號卷
      (一)第147－1頁）。
    (三)KEY晶片12個、賓士牌KEY 2支、BMW牌KEY 8支、凌志牌
      KEY 1支、BMW牌KEY晶片1片、賓士牌電腦晶片3片。
      （94年12月13日19時25分許，在臺中市○○街 367號查獲
      辰○○，並扣得羅育雄所有上開行竊工具 ，見偵字第
      20359號卷(一)第225－1、226頁）。
附表三：
┌─┬────┬──────┬────────┬─────┬────────┬───────┐
│編│犯罪時間│犯 罪 地 點 │被  害  人      │失竊財物  │ 犯  罪  方  式 │備     註     │
│號│        │            │（被害人指述筆錄│          │（被告坦承筆錄卷│              │
│  │        │            │卷號、頁數）    │          │號、頁數）      │              │
├─┼────┼──────┼────────┼─────┼────────┼───────┤
│１│90年09月│彰化縣彰化市│Ｏ○○          │B8－9669  │不詳姓名之人破壞│              │
│  │17日7時 │彰水路183巷 │（臺中地檢94偵字│車輛全部  │車門鎖而偷竊車輛│              │
│  │許      │15號        │第20359號卷(三)P37│          │                │              │
│  │        │            │筆錄）          │          │                │              │
├─┼────┼──────┼────────┼─────┼────────┼───────┤
│２│90年12月│彰化縣彰化市│Ｓ○○          │A5－3677  │不詳姓名之人破壞│              │
│  │5日6時許│英士路166號 │（臺中地檢94偵字│車輛全部  │車門鎖而偷竊車輛│              │
│  │        │            │第20359號卷(三)P48│          │                │              │
│  │        │            │筆錄）          │          │                │              │
├─┼────┼──────┼────────┼─────┼────────┼───────┤
│３│91年11月│臺中縣大雅鄉│順翔興有限公司  │X8－5888  │不詳姓名之人先偷│              │
│  │5日11時 │民生路二段10│（臺中地檢94偵字│車輛全部  │取車輛鑰匙，再偷│              │
│  │        │號          │第20359號卷(二)   │          │竊車輛          │              │
│  │        │            │P194筆錄）      │          │                │              │
├─┼────┼──────┼────────┼─────┼────────┼───────┤
│４│91年12月│桃園縣新屋鄉│Ｐ○○          │CK－3798  │不詳姓名之人破壞│              │
│  │23日3時 │後庄村5鄰   │（臺中地檢94偵字│車輛全部  │車門鎖而偷竊車輛│              │
│  │        │            │第20359號卷(三)   │          │                │              │
│  │        │            │P145筆錄）      │          │                │              │
├─┼────┼──────┼────────┼─────┼────────┼───────┤
│５│92年1月 │新竹縣關西鎮│ｃ○○          │F9－9876  │不詳姓名之人先偷│接獲恐嚇電話並│
│  │15日0時 │成功街19巷2 │（臺中地檢94偵字│車輛全部  │取車輛鑰匙，再偷│匯款新臺幣五萬│
│  │        │號          │第20359號卷(二)   │          │竊車輛          │元至指定帳戶。│
│  │        │            │P201筆錄）      │          │                │恐嚇取財既遂  │
├─┼────┼──────┼────────┼─────┼────────┼───────┤
│６│92年1月 │雲林縣斗六市│Ｋ○○          │Y6－5587  │不詳姓名之人破壞│              │
│  │20日7時 │上海西路13號│（臺中地檢94偵字│車輛全部  │車門鎖而偷竊車輛│              │
│  │        │            │第20359號卷(三)P80│          │                │              │
│  │        │            │筆錄）          │          │                │              │
├─┼────┼──────┼────────┼─────┼────────┼───────┤
│７│92年2月 │南投縣草屯鎮│Ｆ○○          │W9－1989  │不詳姓名之人破壞│              │
│  │6日5時許│建國街29號  │（臺中地檢94偵字│車輛全部  │車門鎖而偷竊車輛│              │
│  │        │            │第20359號卷(三)P77│          │                │              │
│  │        │            │筆錄）          │          │                │              │
├─┼────┼──────┼────────┼─────┼────────┼───────┤
│８│92年2月 │南投縣草屯鎮│宇○○          │W8－8668  │不詳姓名之人破壞│接獲恐嚇電話並│
│  │7日4時  │民生一街62巷│（臺中地檢94偵字│車輛全部  │車門鎖而偷竊車輛│匯款新臺幣三萬│
│  │        │14號之2     │第20359號卷(二)   │          │                │元至指定帳戶。│
│  │        │            │P205筆錄）      │          │                │恐嚇取財既遂  │
├─┼────┼──────┼────────┼─────┼────────┼───────┤
│９│92年2月8│雲林縣褒忠鄉│Ｅ○○          │S5－2278  │不詳姓名之人破壞│92年2月9日接獲│
│  │日5時   │中正路97號  │（臺中地檢94偵字│車輛全部  │車門鎖而偷竊車輛│恐嚇電話，其後│
│  │        │            │第20359號卷(三)   │          │                │並匯款新臺幣27│
│  │        │            │P130筆錄）      │          │                │萬元至指定帳戶│
│  │        │            │                │          │                │。恐嚇取財既遂│
├─┼────┼──────┼────────┼─────┼────────┼───────┤
│１０│92年3月 │彰化縣彰化市│Ｒ○○          │Y5－1815  │不詳姓名之人破壞│              │
│  │7日7時  │大埔路488巷 │（臺中地檢94偵字│車輛全部  │車門鎖而偷竊車輛│              │
│  │        │37弄18號    │第20359號卷(二)   │          │                │              │
│  │        │            │P188筆錄）      │          │                │              │
├─┼────┼──────┼────────┼─────┼────────┼───────┤
││93年10月│臺中縣大里市│Ｔ○○          │9U－5569  │不詳姓名之人先偷│              │
│  │14日22時│新仁路二段13│（臺中地檢94偵字│車輛全部  │取車輛鑰匙，再偷│              │
│  │        │巷6號       │第20359號卷(三)   │          │竊車輛          │              │
│  │        │            │P137筆錄）      │          │                │              │
├─┼────┼──────┼────────┼─────┼────────┼───────┤
││94年7月 │嘉義市興業西│ｂ○○          │8999－LN  │不詳姓名之人破壞│              │
│  │7日23時 │路521號     │（臺中地檢94偵字│車輛全部  │車門鎖而偷竊車輛│              │
│  │許      │            │第20359號卷(三)P70│          │                │              │
│  │        │            │筆錄）          │          │                │              │
├─┼────┼──────┼────────┼─────┼────────┼───────┤
││94年7月 │嘉義市西區車│Ｇ○○          │0679－LU  │不詳姓名之人侵入│              │
│  │8日20時 │店里南京路  │（臺中地檢94偵字│車輛全部  │住宅偷取鑰匙，再│              │
│  │        │451號       │第20359號卷(三)   │          │偷竊車輛        │              │
│  │        │            │P125筆錄）      │          │                │              │
├─┼────┼──────┼────────┼─────┼────────┼───────┤
││94年7月 │雲林縣虎尾鎮│Ａ○○          │Y7－8188  │不詳姓名之人破壞│              │
│  │22日7時 │成德街140號 │（臺中地檢94偵字│車輛全部  │車門鎖而偷竊車輛│              │
│  │        │            │第20359號卷(三)P75│          │                │              │
│  │        │            │筆錄）          │          │                │              │
├─┼────┼──────┼────────┼─────┼────────┼───────┤
││94年8月 │南投縣草屯鎮│Ｗ○○          │0568－DC  │不詳姓名之人破壞│接獲恐嚇信件。│
│  │4日6時  │玉成路70巷61│（臺中地檢94偵字│車輛全部  │車門鎖而偷竊車輛│恐嚇取財既遂  │
│  │        │號          │第20359號卷(三)   │          │                │              │
│  │        │            │P122筆錄）      │          │                │              │
├─┼────┼──────┼────────┼─────┼────────┼───────┤
││94年8月 │臺中市忠明南│Ｈ○○          │5567－LN  │不詳姓名之人利用│              │
│  │23日18時│路五權西路口│（臺中地檢94偵字│車輛全部  │洗車時調換被害人│              │
│  │許      │            │第20359號卷(三)P45│          │車輛鑰匙，再伺機│              │
│  │        │            │筆錄）          │          │偷竊車輛        │              │
├─┼────┼──────┼────────┼─────┼────────┼───────┤
││94年9月 │臺中縣霧峰鄉│宙○○○        │7588－HP  │不詳姓名之人侵入│              │
│  │23日4時 │中正路3號   │（臺中地檢94偵字│          │住宅偷取鑰匙，再│              │
│  │許      │            │第20359號卷(三)P50│          │偷竊車輛        │              │
│  │        │            │筆錄）          │          │                │              │
├─┼────┼──────┼────────┼─────┼────────┼───────┤
││94年9月 │臺中市南區高│Ｑ○○          │5872－LE  │不詳姓名之人利用│              │
│  │29日18時│工路68號洗車│（臺中地檢94偵字│車輛全部  │洗車時調換被害人│              │
│  │        │場          │第20359號卷(三)   │          │車輛鑰匙，再伺機│              │
│  │        │            │P147筆錄）      │          │偷走車輛        │              │
├─┼────┼──────┼────────┼─────┼────────┼───────┤
││94年10月│臺中市北屯區│精利投資股份有限│8189－HU  │不詳姓名之人先偷│              │
│  │4日17時 │仁和里永和巷│公司            │車輛全部  │取車輛鑰匙，再偷│              │
│  │        │23－20號    │（臺中地檢94偵字│          │竊車輛          │              │
│  │        │            │第20359號卷(二)   │          │                │              │
│  │        │            │P176筆錄）      │          │                │              │
├─┼────┼──────┼────────┼─────┼────────┼───────┤
││94年10月│臺中市○○路│Ｕ○○          │EE－5539  │不詳姓名之人利用│              │
│  │14日18時│二段262號地 │（臺中地檢94偵字│車輛全部  │洗車時調換被害人│              │
│  │        │下室停車場  │第20359號卷(三)   │          │車輛鑰匙，再伺機│              │
│  │        │            │P115筆錄）      │          │偷走車輛        │              │
├─┼────┼──────┼────────┼─────┼────────┼───────┤
││94年10月│臺中縣大肚鄉│Ｊ○○          │0189－HZ  │不詳姓名之人破壞│              │
│  │27日4時 │自由路218號 │（臺中地檢94偵字│車輛全部  │車門鎖而偷竊車輛│              │
│  │        │            │第20359號卷(三)   │          │                │              │
│  │        │            │P117筆錄）      │          │                │              │
├─┼────┼──────┼────────┼─────┼────────┼───────┤
││94年10月│臺中市北屯區│Ｖ○○          │6257－LA  │不詳姓名之人先偷│              │
│  │28日0時 │昌平路二段與│（臺中地檢94偵字│車輛全部  │取車輛鑰匙，再偷│              │
│  │        │崇德九路口  │第20359號卷(三)   │          │竊車輛          │              │
│  │        │            │P127筆錄）      │          │                │              │
├─┼────┼──────┼────────┼─────┼────────┼───────┤
││94年10月│臺中縣烏日鄉│Ｚ○○          │8598－FY  │不詳姓名之人破壞│              │
│  │31日7時 │環中路八段  │（臺中地檢94偵字│車輛全部  │車門鎖而偷竊車輛│              │
│  │        │787巷65號   │第20359號卷(三)   │          │                │              │
│  │        │            │P140筆錄）      │          │                │              │
├─┼────┼──────┼────────┼─────┼────────┼───────┤
││94年11月│桃園縣大園鄉│Ｉ○○          │6786－DM  │不詳姓名之人破壞│接獲恐嚇電話，│
│  │2日7時  │果林村拔子林│（臺中地檢94偵字│車輛全部  │車門鎖而偷竊車輛│並由李元添匯款│
│  │        │25－36號    │第20359號卷(三)   │          │                │新臺幣十萬元至│
│  │        │            │P142筆錄）      │          │                │指定帳戶。恐嚇│
│  │        │            │                │          │                │取財既遂      │
├─┼────┼──────┼────────┼─────┼────────┼───────┤
││94年11月│臺中縣大雅鄉│ａ  ○          │7662－HP  │不詳姓名之人侵入│              │
│  │4日19時 │學府路101巷 │（臺中地檢94偵字│車輛全部  │住宅偷取鑰匙，再│              │
│  │50分    │20號        │第20359號卷(三)P53│、IBM筆   │偷竊車輛        │              │
│  │        │            │筆錄）          │記電腦、  │                │              │
│  │        │            │                │富士數位  │                │              │
│  │        │            │                │相機      │                │              │
├─┼────┼──────┼────────┼─────┼────────┼───────┤
││94年11月│桃園縣蘆竹鄉│Ｙ○○          │5955－DB  │不詳姓名之人破壞│              │
│  │11日7時 │大新三街145 │（臺中地檢94偵字│車輛全部  │車門鎖而偷竊車輛│              │
│  │許      │號          │第20359號卷(三)P42│          │                │              │
│  │        │            │筆錄）          │          │                │              │
├─┼────┼──────┼────────┼─────┼────────┼───────┤
││94年11月│新竹縣竹北市│Ｌ○○          │5P－9939  │不詳姓名之人破壞│              │
│  │11日8時 │中正東路24號│（臺中地檢94偵字│車輛全部  │車門鎖而偷竊車輛│              │
│  │許      │            │第20359號卷(三)P72│          │                │              │
│  │        │            │筆錄）          │          │                │              │
├─┼────┼──────┼────────┼─────┼────────┼───────┤
││94年11月│桃園縣桃園市│Ｍ○○          │V8－8689  │不詳姓名之人破壞│於94年11月16日│
│  │15日21時│瑞慶路404號 │（臺中地檢94偵字│車輛全部  │車門鎖而偷竊車輛│接獲恐嚇電話，│
│  │        │            │第20359號卷(三)   │          │                │歹徒並持續以未│
│  │        │            │P120筆錄）      │          │                │顯示之電話恐嚇│
│  │        │            │                │          │                │，經過一個多星│
│  │        │            │                │          │                │期，仍依歹徒指│
│  │        │            │                │          │                │定之帳戶匯款新│
│  │        │            │                │          │                │臺幣十萬元。恐│
│  │        │            │                │          │                │嚇取財既遂    │
├─┼────┼──────┼────────┼─────┼────────┼───────┤
││94年11月│新竹縣竹北市│游浩翔          │5330－DT  │不詳姓名之人破壞│接獲恐嚇電話。│
│  │16日11時│嘉勤北路29號│（臺中地檢94偵字│車輛全部  │車門鎖而偷竊車輛│恐嚇取財未遂  │
│  │        │            │第20359號卷(三)   │          │                │              │
│  │        │            │P110筆錄）      │          │                │              │
├─┼────┼──────┼────────┼─────┼────────┼───────┤
││94年11月│臺中縣神岡鄉│地○○          │2568－LA  │不詳姓名之人以不│              │
│  │22日18時│北庄路33之4 │（臺中地檢94偵字│車輛全部  │詳方式偷竊車輛（│              │
│  │許      │號          │第20359號卷(三)P34│          │被害人稱曾於遭竊│              │
│  │        │            │筆錄）          │          │前一週至洗車場洗│              │
│  │        │            │                │          │車）            │              │
├─┼────┼──────┼────────┼─────┼────────┼───────┤
││94年11月│彰化縣花壇鄉│Ｎ○○          │2555－KZ  │不詳姓名之人先偷│              │
│  │29日14時│中橋街123號 │（臺中地檢94偵字│車輛全部  │取車輛鑰匙，再偷│              │
│  │        │            │第20359號卷(三)   │          │竊車輛          │              │
│  │        │            │P135筆錄）      │          │                │              │
├─┼────┼──────┼────────┼─────┼────────┼───────┤
││94年12月│彰化縣員林鎮│Ｄ○○          │8767－LE  │不詳姓名之人侵入│              │
│  │2日15時 │中正路217號 │（臺中地檢94偵字│車輛全部  │住宅偷取鑰匙，再│              │
│  │        │            │第20359號卷(三)P82│          │偷竊車輛        │              │
│  │        │            │筆錄）          │          │                │              │
├─┼────┼──────┼────────┼─────┼────────┼───────┤
││94年12月│彰化縣芬園鄉│玄○○          │4688－JT  │不詳姓名之人破壞│              │
│  │6日13時 │彰南路四段58│（臺中地檢94偵字│車輛全部  │車門鎖而偷竊車輛│              │
│  │        │號          │第20359號卷(三)P6 │          │                │              │
│  │        │            │筆錄）          │          │                │              │
├─┼────┼──────┼────────┼─────┼────────┼───────┤
││94年12月│臺中縣東勢鎮│Ｘ○○          │2577－EM  │不詳姓名之人以不│              │
│  │8日19時 │新盛路638號 │（臺中地檢94偵字│車輛全部  │詳方式偷竊車輛  │              │
│  │許      │            │第20359號卷(三)P31│及神明衣  │                │              │
│  │        │            │筆錄）          │物        │                │              │
├─┼────┼──────┼────────┼─────┼────────┼───────┤
││94年12月│雲林縣西螺鎮│Ｃ○○          │3802－EB  │不詳姓名之人侵入│              │
│  │12日15時│漢光里21號  │（臺中地檢94偵字│車輛全部  │住宅竊取鑰匙，再│              │
│  │40分    │            │第20359號卷(三)P18│          │偷竊車輛        │              │
│  │        │            │筆錄）          │          │                │              │
├─┼────┼──────┼────────┼─────┼────────┼───────┤
││94年12月│桃園縣大園鄉│黃○○          │9B－0709  │不詳姓名之人破壞│              │
│  │13日7時 │大海村大牛稠│（臺中地檢94偵字│車輛全部  │車門鎖而偷竊車輛│              │
│  │20分    │6之2號      │第20359號卷(三)P13│          │                │              │
│  │        │            │筆錄）          │          │                │              │
└─┴────┴──────┴────────┴─────┴────────┴───────┘


司法院資訊處製作；財團法人民間司法改革基金會備份。
